臺灣高等法院臺中分院刑事裁定
110年度毒抗字第674號
抗  告  人  
即  被  告  錢進全


                    （現在法務部○○○○○○○○○○○○○）
上列抗告人即被告因違反毒品危害防制條例案件，不服臺灣臺中
地方法院中華民國110年4月28日駁回重新審理聲請裁定（110年
度毒聲重字第22號），提起抗告，本院裁定如下：
    主  文
抗告駁回。
    理  由
一、本件抗告人即被告錢進全（下稱抗告人）抗告意旨略以：抗
    告人在勒戒處所受評估當時，只被簡單問了兩句「使用哪種
    毒品？」、「為何使用？」，就可以作為評分計算，另外也
    將前科作為評分計算總分數，但抗告人之前科也都已接受完
    處分已執行完畢，卻又加以計算總分，何來正確評估之標準
    ，原審依此認抗告人需受強制戒治，顯有錯誤。本件抗告人
    依修正前「有無繼續施用毒品傾向評估標準紀錄表」評估後
    認有施用毒品傾向，惟抗告人如適用修正後「有無繼續施用
    毒品傾向評估標準紀錄表」重新評估後，或有評估為無繼續
    施用傾向之可能，原裁定未能參考適用修正後之「有無繼續
    施用毒品傾向評估標準紀錄表」，恐有影響抗告人之權益，
    請撤銷原裁定，更為適法之裁定云云。
二、按觀察、勒戒及強制戒治之裁定確定後，有下列情形之一，
    認為應不施以觀察、勒戒或強制戒治者，受觀察、勒戒或強
    制戒治處分之人，或其法定代理人、配偶，或檢察官得以書
    狀敘述理由，聲請「原裁定確定法院」重新審理：㈠適用法
    規顯有錯誤，並足以影響裁定之結果者。㈡原裁定所憑之證
    物已證明為偽造或變造者。㈢原裁定所憑之證言、鑑定或通
    譯已證明其為虛偽者。㈣參與原裁定之法官，或參與聲請之
    檢察官，因該案件犯職務上之罪，已經證明者。㈤因發現確
    實之新證據足認受觀察、勒戒或強制戒治處分之人，應不施
    以觀察、勒戒或強制戒治者。㈥受觀察、勒戒或強制戒治處
    分之人，已證明其係被誣告者；聲請重新審理，應於裁定確
    定後30日內提起。但聲請之事由，知悉在後者，自知悉之日
    起算。法院認為無重新審理之理由，或程序不合法者，應以
    裁定駁回之；認為有理由者，應重新審理，更為裁定。毒品
    條例第20條之1第1項、第2項、第4項前段分別定有明文。
三、經查：
　㈠抗告人抗告意旨稱應以修正後之標準，重新審理有無繼續施
    用毒品傾向云云；惟法務部於110年3月26日就「有無繼續施
    用毒品傾向評估標準紀錄表」及「有無繼續施用毒品傾向評
    估標準說明手冊」之修正，屬於行政規則或法規命令之修正
    ，為「法律變更」，不符毒品危害防制條例第20條之1第1項
    第5款規定所稱之「新證據」。本件原確定裁定於110年3月3
    日作成時，上開評估標準紀錄表及評估標準說明手冊尚未修
    正，法務部○○○○○○○○依據當時有效之修正前評估說明手冊製
    作「有無繼續施用毒品傾向證明書」、「有無繼續施用毒品
    傾向評估標準紀錄表」，評估抗告人有繼續施用毒品之傾向
    ，自屬合法，原確定裁定再憑以認定抗告人有繼續施用毒品
    之傾向，亦難認有毒品危害防制條例第20條之1第1項第1款
    所指適用法規顯有錯誤足以影響裁定之結果，或同條項第3
    款所稱原確定裁定所憑之鑑定已證明其為虛偽之情事，顯不
    符合前揭聲請重新審理之事由。是抗告人以法務部關於上開
    「有無繼續施用毒品傾向評估標準紀錄表」之修正而聲請重
    新審理，應有誤解，且顯與毒品危害防制條例第20條之1第1
    項所定第1至6款聲請重新審理事由不合，原裁定因而駁回其
    聲請，並無違誤。抗告意旨復未敘明原確定裁定有何符合其
    他各款所定重新審理事由之情形，是其聲請重新審理，自難
    有理由。
　㈡綜上所述，本件並無毒品危害防制條例第20條之1第1項各款
    所列得聲請重新審理之情形，抗告意旨仍執前詞指摘原裁定
    不當為無理由，應予駁回。
據上論結，應依刑事訴訟法第四百十二條，裁定如主文。
中　　華　　民　　國　　110 　年　　6 　　月　　 8　　日
            刑事第五庭    審判長法　官  鄭  永  玉
    　　　　　　　　　　　　　　法　官  周  莉  菁
  　　　　　　　　　　　　　　　法　官  卓  進  仕
以上正本證明與原本無異。     
不得再抗告。
                                書記官  廖  家  莉
　　　　　　　　　　　　　　　　
中　　華　　民　　國　　110 　年　　6 　　月　　8 　　日